臺灣臺中地方法院民事判決 
                                 111年度豐小字第921號
原      告  陳慧瑛  

訴訟代理人  曾敏男  
被      告  華麒交通有限公司

法定代理人  林楊水粉
被      告  盧華興  

上  二  人
訴訟代理人  黃睿楨  
上列當事人間請求侵權行為損害賠償(交通)事件，本院於民國11
1年8月31日言詞辯論終結，判決如下：
    主      文
一、被告應連帶給付原告新臺幣（下同）6萬3,600元，及自民國
    （下同）111年6月3日起至清償日止，按週年利率百分之5計
    算之利息。
二、原告其餘之訴駁回。
三、訴訟費用新臺幣4,000元，由被告連帶負擔3,900元，餘由原
    告負擔。
四、本判決原告勝訴部分，得假執行。
    事實及理由
壹、程序部分：
    按訴狀送達後，原告不得將原訴變更或追加他訴，但擴張或
    減縮應受判決事項之聲明者，不在此限，民事訴訟法第 255
    條第1項第3款定有明文。本件原告起訴時原聲明：被告與鴻
    丞企業有限公司應給付原告新臺幣（下同）13萬7,900 元，
    及自起訴狀繕本送達之翌日起至清償日止，按週年利率5%計
    算之利息等語（見本院卷第17頁）。嗣於訴訟繫屬中，撤回
    對鴻丞企業有限公司之起訴（見本院卷第171頁），變更聲
    明為：被告應連帶給付原告6萬7,900 元，及自起訴狀繕本
    送達之翌日起至清償日止，按週年利率5%計算之利息等語（
    見本院卷第209頁），核屬訴之撤回及減縮應受判決事項之
    聲明，與前開規定相符，應予准許。
貳、實體部分：　　
一、原告主張：被告盧華興於民國110年12月22日9時22分許，駕
    駛車號000-0000號營業用大貨車（下稱系爭大貨車），行經
    臺中市○○區○道0號165公里700公尺處，因未保持行車安全距
    離之疏失，致撞擊原告所駕駛車號000-0000號自用小客車（
    下稱系爭車輛），造成系爭車輛受有①交易性貶值5萬元、②
    車輛維修期間之租車損失9,600元、③行車紀錄器及隔熱紙損
    害更換費用8,300元。被告華麒交通有限公司為被告盧華興
    之僱用人，被告盧華興於執行職務中不法侵害原告之權利，
    應由被告二人連帶負損害賠償責任。爰依民法第184條第1項
    、第188條第1項前段規定之侵權行為之法律關係，請求被告
    連帶賠償6萬7,900元等語。並聲明：如程序事項變更後聲明
    所示。
二、被告則以：對於系爭車輛交易性貶值5萬元、車輛維修期間
    之租車損失9,600元，並不爭執。惟就行車紀錄器及隔熱紙
    損害更換費用8,300元，請參考折舊因素後酌定損害額等語
    。並聲明：原告之訴駁回。
三、得心證之理由：
　㈠按因故意或過失，不法侵害他人之權利者，負損害賠償責任
    。受僱人因執行職務，不法侵害他人之權利者，由僱用人與
    行為人連帶負損害賠償責任。民法第184條第1項前段、第18
    8條第1項本文分別定有明文。經查：
  1.原告主張被告盧華興於上開時、地，於執行職務過程，因未
    保持行車安全距離之疏失，與系爭車輛發生碰撞，造成系爭
    車輛受有交易性貶值、車輛維修期間之租車損失、行車紀錄
    器及隔熱紙損害等情，業據原告提出初步分析研判表、現場
    圖、登記聯單、系爭車輛維修期間（110年12月22日至同年
    月30日）之租車收據、新購買行車紀錄器及隔熱紙之統一發
    票及維修單、車損照片、修車廠出具110年12月22日至同年
    月30日為修車期間之證明書為證（見本院卷第27至57頁、第
    213頁），並經本院依職權向內政部警政署國道公路警察局
    第七公路警察大隊調本件車禍全部資料，核閱調查報告表㈠
    、㈡、調查紀錄表無誤（見本院卷第67至78頁）；參以系爭
    大貨車之車身漆有華麒交通有限公司之外觀，有照片可佐（
    見本院卷第151頁）；佐以臺中市汽車商業同業公會111年8
    月17日回函稱：「系爭車輛事故發生前與發生事故經修復後
    價差約5萬元左右。」（見本院卷第189頁），堪信為真。
　⒉從而，原告依民法第184條第1項、第188條第1項前段規定之
    侵權行為之法律關係，請求被告連帶負損害賠償責任，應屬
    有據。
  ㈡原告請求之項目：
　⒈系爭車輛交易性貶值及維修期間之代步費用：
　　原告請求交易性貶值5萬元、車輛維修期間之租車損失9,600
    元等情，業據原告提出系爭車輛維修期間（110年12月22日
    至同年月30日）之租車收據、修車廠出具110年12月22日至
    同年月30日為修車期間之證明書為證（見本院卷第33頁、第
    213頁），並有臺中市汽車商業同業公會111年8月17日回函
    在卷可佐（見本院卷第189頁），復為被告所不爭執（見本
    院卷第209至210頁）。從而，原告此部分請求5萬9,600元，
    應屬有據。
　⒉行車紀錄器及隔熱紙損害更換費用：
　⑴按當事人已證明受有損害而不能證明其數額或證明顯有重大
    困難者，法院應審酌一切情況，依所得心證定其數額，民事
    訴訟法第222條第2項固定有明文。惟揆其立法旨趣係以在損
    害已經被證明，而損害額有不能證明或證明顯有重大困難之
    情形，為避免被害人因訴訟上舉證困難而使其實體法上損害
    賠償權利難以實現所設之規範，用以兼顧當事人實體權利與
    程序利益之保護。該條項之規定，性質上乃證明度之降低，
    而非純屬法官之裁量權，負舉證責任之當事人仍應在客觀上
    可能之範圍內提出證據，俾法院得本於當事人所主張一定根
    據之事實，綜合全辯論意旨，依照經驗法則及相當性原則就
    損害額為適當之酌定。因此，主張損害賠償之當事人，對於
    他造就事實有所爭執時，仍負有一定之舉證責任（最高法院
    101年度台上字第158號判決意旨可資參照）。
　⑵經查，原告主張其因本件車禍，致支出行車紀錄器及隔熱紙
    損害更換費用8,300元等情，並提出新購買行車紀錄器及隔
    熱紙之統一發票及維修單、車損照片為證（見本院卷第33至
    57頁）。然而，原告自承上開物品自107年4月使用至110年1
    2月22日，受損前已使用一定期間，考量折舊因素，及依照
    經驗法則及相當性原則，就原告此部分之財物損失，依民事
    訴訟法第222條第2項規定，酌定為4,000元。原告逾此範圍
    之主張，即屬無據。
　⒊基上，原告請求被告賠償6萬3,600元範圍內，應屬有據。逾
    此範圍之請求，則屬無據。　
四、綜上所述，原告依民法第184條第1項、第188條第1項侵權行
    為法律關係，請求被告連帶給付原告6萬3,600元，及自合法
    催告被告給付之翌日即111年6月3日（見本院卷第87至97頁
    ）起至清償日止，按週年利率百分之5計算之利息(民法第22
    9條第2項、第233條第1項前段、第203條可茲參照)，為有理
    由，應予准許。原告逾此範圍之請求，為無理由，應予駁回
    。
五、本判決原告勝訴部分，係適用小額程序所為被告敗訴之判決
    ，依民事訴訟法第436 條之20規定，應依職權宣告假執行。
六、本件訴訟費用額確定為4,000 元（即原告減縮聲明後第一審
    裁判費1,000元加鑑定費3,000元），依民事訴訟法第79條，
    命兩造按主文第3項所示金額負擔。至於原告減縮部分之裁
    判費，依民事訴訟法第83條第1 項規定意旨，當由原告負擔
    ，僅因減縮部分未經本院裁判，該部分裁判費之負擔，毋庸
    於主文諭知（民事訴訟第90條第1項規定參照），併此敘明
    。
中　　華　　民　　國　　111 　年　　9 　　月　　23　　日
                      臺灣臺中地方法院豐原簡易庭
                                  法　官　高士傑
以上正本係照原本作成。
如不服本判決，應於送達後20日內，向本院提出上訴狀並表明上
訴理由，如於本判決宣示後送達前提起上訴者，應於判決送達後
20日內補提上訴理由書（須附繕本）。如委任律師提起上訴者，
應一併繳納上訴審裁判費。
中　　華　　民　　國　　111 　年　　9 　　月　　23　　日
                                  書記官　蔡伸蔚